# 请教陈版：吸收合并

提问人：跨度防 护 时间：2021-07-20 11:45:00
案例：甲公司有两全资子公司A、B，现A吸收合并B。各公司均为非国有企业。
请教陈版： 1 、A吸收合并B，是否可以适用特殊税务处理规定，收购过程中不涉及增值税、所得税等； 2 、是否需对B进行资评估，如需评估，因为A、B属于同一控制下企业，合并时也无需支付对价，此时评估的目的是什么？

回答人：chenyiwei
同一控制下全资子公司之间的吸收合并，无需支付对价，也不涉及国有资本的，可以不进行评估。税务处理问题建议咨询税务专业人士意见。